臺灣高等法院高雄分院刑事判決　　　　　九十三年度上訴字第八二九號
　　上　訴　人
　　即　被　告　甲○○
右上訴人因違反槍砲彈藥刀械管制條例案件，不服臺灣高雄地方法院九十三年度訴字
第一０八四號中華民國九十三年六月卅日第一審判決（起訴案號：臺灣高雄地方法院
檢察署九十三年度偵字第五三四五號：併辦案號：同署九十三年度偵字第一五六四四
號），提起上訴，本院判決如左：
      主      文
原判決關於甲○○部分撤銷。
甲○○未經許可，寄藏可發射子彈具有殺傷力之改造手槍，處有期徒刑壹年貳月，併
科罰金新台幣伍萬元，罰金如易服勞役，以新台幣玖佰元即銀元佰元折算壹日。扣
案之仿ＢＥＲＥＴＴＡ廠８４型半自動手槍之改造手槍壹支（含彈匣壹個、槍支管制
編號0000000000號）、改造手槍子彈伍顆（另貳顆已試射擊發滅失），均
沒收。
      事      實
一、甲○○均明知可發射子彈具有殺傷力之改造手槍及具有殺傷力之子彈，非經中央
    主管機關許可，不得寄藏、持有，竟仍基於寄藏可發射子彈具有殺傷力改造手槍
    、具有殺傷力之子彈之犯意，於民國九十一年三月中旬某日，在高雄市○○區○
    ○路「民族加油站」前，受年籍、姓名不詳綽號「小黑」之成年男子委託，允之
    代為寄藏可發射子彈具有殺傷力之仿BERETTA廠 型半自動改造手槍一支（含彈
    匣一個，槍枝管制編號：0000000000號）、具有殺傷力之改造手槍子
    彈七顆（其中二顆已試射擊發滅失）後，竟無故而持有之。另蔡政憲（同案被告
    ，已經原審判刑確定），於八十七年十二月間某日受年籍、姓名不詳綽號「豬肉
    」之成年男子之委託，允之代為寄藏不具殺傷力之改造玩具霰彈槍一支（含槍管
    一枝，此部分不構成犯罪）及具有殺傷力之制式霰彈槍子彈二顆後，竟無故而持
    有之。嗣於九十三年三月六日凌晨零時三十分許，甲○○駕駛車牌號碼：五Ｑ─
    ○○三九號自小客車並搭載蔡政憲，二人各自將持有之上開槍、彈，藏於乘坐之
    前開自小客車座椅底下，途經高雄市○○區○○路與旺盛街口處逆向停車時為警
    盤查而查獲，並當場扣得前開甲○○持有之具有殺傷力之仿ＢＥＲＥＴＴＡ廠
    型半自動手槍之改造手槍一枝（含彈匣一個、槍枝管制編號000000000
    0號）、具有殺有傷力之改造手槍子彈七顆（其中二顆已試射擊發滅失），及蔡
    政憲持有之不具殺傷力之改造玩具霰彈槍一支、具有殺傷力之制式霰彈槍子彈二
    顆（已試擊發滅失），始悉上情。
二、案經高雄市政府警察局刑警大隊報告臺灣高雄地方法院檢察署檢察官偵查起訴及
    移送併辦。
      理      由
一、右開事實，業據上訴人即被告甲○○於警訊、偵查中、原審及本院供承不諱，核
    與同案被告蔡政憲於原審供述其等於右述時地被查獲上開槍彈之情節相符，並有
    扣案具有殺傷力之仿ＢＥＲＥＴＴＡ廠型半自動手槍之改造手槍一枝（含彈匣
    一個、槍枝管制編號0000000000號）、具有殺傷力之改造子彈七顆可
    資佐證。又扣案之前開仿ＢＥＲＥＴＴＡ廠型半自動手槍之改造手槍、改造手
    槍子彈七顆，經送內政部警政署刑事警察局鑑定結果，認「送鑑改造手槍壹枝（
    槍枝管制編號0000000000號），認係由仿ＢＥＲＥＴＴＡ廠型半自
    動手槍製造之玩具手槍換裝土造金屬槍管而成之改造手槍，雖保險損壞，惟不影
    響其擊發功能，認具殺傷力」；「送鑑手槍子彈七顆，認均係由玩具金屬彈殼加
    裝土造金屬彈頭改造而成之改造子彈，經採樣貳顆試射，可擊發，認均具殺傷力
    」等情，有內政部警政署刑事警察局九十三年三月廿四日刑鑑字第０九三００六
    二二九０號槍彈鑑定書各一份附卷可稽（詳九十三年度偵字第五三五四號偵卷內
    第二十一頁至第二十六頁），足見被告之自白與事實相符，自得採為認定被告犯
    罪之證據。本件事證明確，被告之犯行，堪以認定。
二、查被告無故寄藏具殺傷力之改手槍、改造子彈後持有之，核其所為，係犯違反槍
    砲彈藥刀械管制條例第十一條第四項之未經許可，寄藏可發射子彈具有殺傷力之
    改造手槍罪，及同條例第十二條第四項之未經許可，寄藏子彈罪。被告上開同時
    寄藏可發射子彈具有殺傷力改造手槍，及具有殺傷力之改造子彈罪間，為一行為
    而觸犯數罪名之異種想像競合犯，應從一重之寄藏可發射子彈具有殺傷力之改造
    手槍一罪處斷。又被告持有上開槍彈，既係其寄藏之當然結果，自不另論其持有
    罪。
三、原審予以被告論科，固非無見，惟查被告係於九十一年三月中旬某日，在高雄市
    三民區○○路「民族加油站」前，受年籍、姓名不詳綽號「小黑」之成年男子委
    託，允之代為寄藏前開仿ＢＥＲＥＴＴＡ廠８４型半自動改造手扙一支及改造手
    槍子彈七顆等情，業經被告供明在卷，而原判決事實欄卻誤載被告係於八十七年
    十二月間某日，受年籍、姓名不詳綽號「豬肉」之成年男子之委託，而允為代為
    寄藏上開改造槍彈，即有認定事實錯誤之違失，自有未合。被告上訴意旨指摘原
    判決量刑過重不當，固無足取，然原審此部分判決既有上述可議，自應由本院將
    原審此部分判決撤銷改判。審酌被告未經許可，無故寄藏具有殺傷力之改造手槍
    、子彈之行為，足以危害社會治安，情節非輕，惟念其犯後坦承犯行，態度尚佳
    等一切情狀，仍量處如主文第二項所示之刑，併科罰金部分並諭知易服勞役之折
    算標準。扣案仿ＢＥＲＥＴＴＡ廠８４型半自動手槍之改造手槍一枝（含彈匣一
    個、槍枝管制編號0000000000號）、具有殺傷力之改造子彈五顆，均
    係違禁物，均應依刑法第三十八條第一項第一款之規定，均宣告沒收。而另扣案
    具有殺傷力之改造手槍子彈二顆，因已試射擊發滅失不復存在，爰不予宣告沒收
    。併此明。
四、移送併辦意旨（台灣高雄地方法院檢察署九十三年度偵字第一五六四四號）另以
    ：被告甲○○復承前持有其他可發射子彈具有殺傷力改造手槍之概括犯意，於九
    十三年四月中旬某日，於高雄市○○區○○路「御宿酒店」門口附近地上拾獲具
    有殺傷力之仿ＦＮ廠半自動手槍之改造白朗寧手槍一枝（含彈匣一個、槍枝管制
    編號0000000000號）後無故持有之；另於九十三年四月十日十七、十
    八時許，受張庭誌之委託，允之代為寄藏不具殺傷力之改造貝瑞塔九○手槍一枝
    （含彈匣一個、槍枝管制號0000000000號，此部分不構成犯罪）。嗣
    於九十三年五月三日十五時許，經警持搜索票於高雄市○○區○○街七十五號九
    樓之三，當場查獲其持有之不具殺傷力之改造貝瑞塔九○手槍一枝、不具殺傷力
    之改造子彈殼四發，及由其父林忠杰取交警員甲○○所有具有殺傷力之仿ＦＮ廠
    半自動手槍之改造白朗寧手槍一枝（含彈匣一個、槍枝管制編號0000000
    000號），與本案無關之玻璃球吸食器（含安非他命殘渣）一只、潘他唑新一
    包、一粒眠（俗稱紅豆）三百二十五粒、塑膠製鏟子一支等物，因認被告甲○○
    涉犯違反槍砲彈藥刀械管制條例第十一條第四項之未經許可，持有可發射子彈具
    有殺傷力之改造手槍罪嫌，且與本案有連續犯之裁判上一罪關係，應一併審理。
    然查連續犯之所謂出於概括犯意，必須其多次犯罪行為自始均在一個預定犯罪計
   劃以內，出於主觀上始終同一犯意之進行，若非本於初發之概括犯意，而犯構成
    要件相同之罪之行為者，即無由成立連續犯。槍砲彈藥刀械管制條例上規定之「
    持有」與「寄藏」二種行為，固均為將物品置於自己實力支配之下。然前者乃指
    為自己管領之目的，將物品移入自己實力支配之下；後者則係以為他人管領之目
    的，將物品移入自己實力支配之下之意，其態樣、要件並不儘相同。故先有「寄
    藏」之行為，後為另一「持有」之行為者，其構成要件不同，且非出於概括犯意
    實施者，自無成立連續犯餘地。本件被告移送併辦部分係犯槍砲彈藥刀械管制條
    例第十一條第四項之未經許可，無故持有可發射子彈具有殺傷力之改造手槍罪，
    與本案被告所犯同條例第十一條第四項之未經許可，無故寄藏可發射子彈具有殺
    傷力之改造手槍罪之非本於初發之概括犯意，且犯罪態樣、要件不同。且被告寄
    藏手搶之時間係九十一年三月中旬某日，而被告併案持有手槍之時間則為九十三
    年四月中旬某日，相隔二年以上，難認被告於起訴事實之犯罪行為時即有概括寄
    藏或持有可發射子彈具有殺傷力之改造手槍之犯意，應認被告就移送併辦犯行部
    分係另行起意，與本案並非基於概括之犯意而為之，二犯行間並無連續犯之裁判
    上一罪關係，非本案起訴效力所及，本院不得併予審理，應退回檢察官重行偵辦
    ，併此敘明。
據上論斷，應依刑事訴訟法第三百六十九條第一項前段、第三百六十四條、第二百九
十九條第一項前段，槍砲彈藥刀械管制條例第十一條第四項、第十二條第四項，刑法
第十一條前段、第五十五條、第四十二條第二項、第三十八條第一項第一款，罰金罰
鍰提高標準條例第二條，現行法規所定貨幣單位折算新臺幣條例第二條，判決如主文
。
本案經檢察官王登榮到庭執行職務。
中    華    民    國     九十三     年       十       月       七       日
                              臺灣高等法院高雄分院刑事第三庭
                                  審判長法官  周賢銳
                                        法官  黃建榮
                                        法官  謝宏宗
右正本證明與原本無異。
如不服本判決應於收受本判決後十日內向本院提出上訴書狀，其未述上訴理由者，
並得於提起上訴後十日內向本院補提理由書狀（均須按他造當事人之人數附繕本)「
切勿逕送上級法院」。
                                      書記官  賴梅琴
中    華    民    國     九十三     年       十       月     十一       日
附錄：本判決論罪科刑法條：
槍砲彈藥刀械管制條例第十一條第四項：
未經許可，持有、寄藏或意圖販賣而陳列第一項所列槍砲者，處一年以上七年以下有
期徒刑，併科新臺幣七百萬元以下罰金。
槍砲彈藥刀械管制條例第十二條第四項：
未經許可，持有、寄藏或意圖販賣而陳列子彈者，處五年以下有期徒刑，併科新臺幣
三百萬元以下罰金。
                                                                 Ａ
